臺灣屏東地方法院刑事判決　　　　　　　100年度易字第671號
公　訴　人　臺灣屏東地方法院檢察署檢察官
被　　　告　高傑黎
　　　　　　田文利
上列被告因竊盜等案件，經檢察官提起公訴（100 年度偵字第42
98號），茲因被告就被訴事實為有罪之陳述，經告知簡式審判程
序意旨並聽取公訴人及被告之意見後，本院合議庭裁定依簡式審
判程序審理，判決如下：
    主  文
高傑黎攜帶兇器竊取森林主產物，處有期徒刑壹年，扣案之鋤頭
壹支、鋸子壹支均沒收。
田文利犯森林法第五十條之搬運贓物罪，累犯，處有期徒刑陸月
，如易科罰金，以新臺幣壹仟元折算壹日。
    事  實
一、田文利曾於民國91年間，因違反森林法案件，經臺灣高等法
    院高雄分院以91年度上訴字第854 號判處有期徒刑1 年，併
    科罰金銀元179133元，緩刑5 年，並經最高法院以94年度台
    上字第1928號判決上訴駁回而確定。嗣於緩刑期間，復於96
    年間再犯竊盜罪，經本院以96年度簡字第762 號判處有期徒
    刑4 月，嗣經減為有期徒刑2 月確定並易科罰金執行完畢，
    再經撤銷前開緩刑並經減刑為有期徒刑6 月，併科罰金新台
    幣268699元確定，於97年8 月11日徒刑執行完畢接續執行罰
    金易服勞役，於97年12月26日繳清罰金出監。
二、高傑黎意圖為自己不法之所有，於民國100 年4 月18日上午
    10時許，攜帶其所有客觀上足以對人之生命、身體造成危險
    之兇器鋸子及鋤頭各1 支，至行政院原住民委員會委由屏東
    縣獅子鄉公所管領之屏東縣獅子鄉○○○段360 地號之山坡
    地保育區，竊取七里香2 棵（座標分別為Ｘ：224177.0725
    、Ｙ：0000000.769 ；Ｘ：224218.592、Ｙ：0000000.914
    ），山價為新臺幣（下同）391000元。得手後，先將上開竊
    得之七里香徒手搬運至田文利住處，再委請有搬運贓物犯意
    之田文利於同日晚間7 時許，駕駛田文利所有之車牌號碼02
    88-JF 號自小貨車搭載高傑黎，將上述七里香2 棵載往高雄
    市○○○○道，出賣予一名真實姓名年籍不詳綽號「阿林」
    之男子。嗣於同日晚上8 時許，行經屏東縣枋寮鄉台一線枋
    寮大橋南端，因形跡可疑，為警攔查，始知上情。
三、案經屏東縣警察局枋寮分局報請臺灣屏東地方法院檢察署檢
    察官偵查起訴。
    理  由
一、本件被告高傑黎、田文利所犯均係死刑、無期徒刑或最輕本
    刑為3 年以上有期徒刑以外之罪，亦非屬臺灣高等法院管轄
    第一審之案件，其於準備程序中就被訴事實為有罪陳述，經
    本院告知簡式審判程序之旨，並聽取當事人意見後，本院合
    議庭依刑事訴訟法第273 條之1 第1 項為裁定，由受命法官
    獨任進行簡式審判程序。又簡式審判程序之證據調查，依刑
    事訴訟法第273 條之2 規定，不受同法第159 條第1 項審判
    外陳述排除之限制；再被告對於卷內各項證據亦不爭執證據
    能力，復無事證顯示有何違法取得或類此瑕疵之情，故卷內
    所列各項證據，自均有證據能力，合先敘明。
二、上開犯罪事實，業據被告高傑黎、田文利於警、偵訊及本院
    審理中均坦承不諱，核與證人屏東縣獅子鄉公所觀光農業課
    職員洪聖龍於警詢中之證述均大致相符，並有偵查報告、扣
    案之七里香2 株、屏東縣政府警察局枋寮分局會勘紀錄表、
    土地登記第二類謄本及地籍圖謄本、搜索扣押筆錄、扣押物
    品目錄表、贓物認領保管單及採證照片共8 張，及行政院農
    業委員會林務局屏東林區管理處100 年6 月28日屏作字第10
    06231428號函等附卷可查。足認被告2 人上開任意性自白均
    與事實相符，堪予採信。是以本件被告之犯行事證明確，應
    依法論科。
三、論罪科刑：
  (一)按森林林產物分為主產物、副產物兩種，主產物指生立、枯
    損、倒伏之竹木及餘留之根株、殘材，副產物指樹皮、樹脂
    、種實、落枝、樹葉、灌籐、竹筍、草類、菌類及其他主產
    物以外之林產物，國有林林產物處分規則第3 條訂有明文。
    本件被告高傑黎竊取之七里香2 株，當屬「森林主產物」無
    訛。再按刑法第321 條第1 項第3 款之攜帶兇器竊盜罪，係
    以行為人攜帶兇器竊盜為其加重條件，此所謂兇器，其種類
    並無限制，凡客觀上足對人之生命、身體、安全構成威脅，
    具有危險性之兇器均屬之，且祇須行竊時攜帶此種具有危險
    性之兇器為已足，並不以攜帶之初有行兇之意圖為必要（最
    高法院79年度臺上字第5253號判例意旨參照）。被告高傑黎
    犯本案竊盜時所持用之工具，即鋸子、鋤頭各1 把，其刃部
    均為金屬材質，且被告得以持該鋸子擷取檀香樹，顯見甚為
    銳利，均為足以為殺傷人之生命、身體之器械，係具有危險
    性之兇器無訛；故核被告高傑黎所為，係犯森林法第50條之
    竊取森林主產物罪，應依刑法第321 條第1 項第3 款之攜帶
    兇器竊盜罪處斷。被告田文利部分，則係犯森林法第50條之
    搬運贓物罪，應依刑法第349 條第2 項搬運贓物罪處斷。
  (二)被告高傑黎先後挖掘七里香2 株，係於密切接近時地所為，
    各行為之獨立性極為薄弱，且出於同一犯意，依通常社會觀
    念難以強行分開，應視為數個舉動之接續實施，合為包括一
    竊盜行為予以評價，為接續犯，僅論以單純一罪。
  (三)被告田文利曾受如事實欄所載判刑執行等情，有臺灣高等法
    院被告前案紀錄表1 份附卷可考，其於徒刑執行完畢後，5
    年內故意再犯本件有期徒刑以上之罪，為累犯，應依刑法第
    47條第1項 加重刑度。
  (四)爰審酌被告高傑黎並無前科，素行尚佳，被告田文利則有多
    次違反森林法之前案科刑紀錄，素行欠佳，有渠等臺灣高等
    法院被告前案紀錄表各1 份足稽。被告高傑黎正值青壯，非
    無謀生能力，竟起意行竊為謀財之道，犯罪動機可議；且被
    告高傑黎僅為圖己利，擅為盜採他人林產物，不但侵害財產
    法益，亦對森林環境造成影響，實有不該；再以被告田文利
    明知同案被告高傑黎竊取上開森林主產物，仍為其搬運贓物
    ，以便利其變賣，所為亦值非議；惟念及被告2 人均能坦然
    面對司法，於本院審理中供承罪行不諱，犯後態度非劣，並
    考量被告高傑黎非大規模掠奪林產物，僅盜取七里香2 株、
    山價總計為新臺幣391000元，有行政院農業委員會林務局屏
    東林區管理處上開函在卷為憑等一切情狀，爰分別就被告2
    人量處如主文所示之刑，並就被告田文利部分諭知易科罰金
    之折算標準。
  (五)本件扣案之鋤頭1 支、鋸子1 支，均係被告高傑黎所有，且
    供本件竊盜犯行所用，業據被告高傑黎供明在卷，應依刑法
    第38條第1 項第2 款之規定，併宣告沒收。
據上論斷，應依刑事訴訟法第299 條第1 項前段、第273 條之1
第1 項，森林法第50條，刑法第2 條第1 項前段、第11條前段、
第321 條第1 項第3 款、第349 條第2 項、第41條第1 項、第38
條第1 項第2 款，刑法施行法第1 條之1 ，判決如主文。
本案經檢察官許英輝到庭執行職務
中    華    民    國   100    年    8     月    16    日
                  刑事第四庭    法  官  李謀榮
以上正本證明與原本無異。
如不服本判決應於收受判決後10日內向本院提出上訴書狀，並
應敘述具體理由；其未敘述上訴理由者，應於上訴期間屆滿後
20日內向本院補提理由書（均須按他造當事人之人數附繕本）
「切勿逕送上級法院」。
中    華    民    國   100    年    8     月    16    日
                                書記官  蔡進吉
附錄本案論罪科刑法條：
森林法第50條
竊取森林主、副產物，收受、搬運、寄藏、收買贓物或為牙保者
，依刑法規定處斷。
中華民國刑法第321條
犯竊盜罪而有下列情形之一者，處6 月以上、5 年以下有期徒刑
，得併科新臺幣10萬元以下罰金：
一、侵入住宅或有人居住之建築物、船艦或隱匿其內而犯之者。
二、毀越門扇、牆垣或其他安全設備而犯之者。
三、攜帶兇器而犯之者。
四、結夥3 人以上而犯之者。
五、乘火災、水災或其他災害之際而犯之者。
六、在車站、埠頭、航空站或其他供水、陸、空公眾運輸之舟、
    車、航空機內而犯之者。
前項之未遂犯罰之。
中華民國刑法第349條
收受贓物者，處3 年以下有期徒刑、拘役或5 百元以下罰金。
搬運、寄藏、故買贓物或為牙保者，處5 年以下有期徒刑、拘役
或科或併科1 千元以下罰金。
因贓物變得之財物，以贓物論。